臺灣士林地方法院交通事件裁定　　　　100年度交聲字第513號
原處分機關　臺北市交通事件裁決所
異　議　人
即受處分人　陳英明
上列異議人即受處分人因違反道路交通管理處罰條例案件，對於
臺北市交通事件裁決所於民國100 年6 月14日所為之處分（原處
分案號：北市裁罰字第裁22-ZAA069190號）聲明異議，本院裁定
如下：
    主  文
異議駁回。
    理  由
一、異議意旨略以：異議人於民國100 年3 月15日收到本件交通
    違規通知單（公警局交字第ZAA069190 ）。惟查本件雖經國
    道公陸警察局採雷射照相，但雷射槍係以員警手持照射違規
    車輛，當時有三部車經過，有可能是該員警瞄準另外違規超
    速之其他車輛，而伊的車輛以慢速早已在相機鏡頭中間，如
    此一照未超速的伊車剛好擋住超速的他車，反成了代罪羔羊
    ，爰聲明異議請求撤銷原處分。
二、原處分意旨略以：異議人即受處分人陳英明駕駛車號0607-D
    H 號自用一般小客車，於民國100 年2 月8 日上午8 時28分
    許，行經國道一號北向汐止五高架16公里處，經內政部警政
    署國道公路警察局第一警察隊舉發有「汽車行駛高速公路速
    度超過規定最高限速（未滿20公里）」之違規，爰依道路交
    通管理處罰條例第33條第1 項第1 款及第63條第1 項第1 款
    （裁決書漏引第1 款）之規定，裁處罰鍰新臺幣（下同）3,
    000 元，並記違規點數1 點等語。
三、按汽車行駛高速公路及快速公路，應依速限標誌指示，高速
    公路及快速公路交通管制規則第5 條第1 項前段定有明文。
    又汽車行駛於高速公路、快速公路或設站管制之道路，不遵
    使用限制、禁止、行車管制及管理事項之管制規則，而有行
    車速度超過規定之最高速限或低於規定之最低速限行為者，
    處汽車駕駛人新臺幣3,000 元以上6,000 元以下罰鍰，並記
    違規點數1 點，道路交通管理處罰條例第33條第1 項第1 款
    、第63條第1 項第1 款亦分有明文。
四、經查：
  (一)異議人陳英明駕駛車號0607-DH 號自用一般小客車，於100
    年2 月8 日上午8 時28分許，行經國道一號北向汐止五高架
    16公里處，異議人於限速100 公里下，經測速時速達119 公
    里，超速10公里未滿20公里，有「汽車行駛高速公路速度超
    過規定最高限速」之違規，有原採證照片1 幀在卷可參（本
    院卷第24頁參照），而本件舉發違規事件所使用之雷達測速
    器材，器號為UX019102，其於99年10月12日通過經濟部標準
    檢驗局國家標準檢驗合格，有效期限至100 年10月31日止，
    此有經濟部標準檢驗局雷達測速儀檢定合格證書1 份在卷可
    證（本院卷第25頁參照），基上，本件異議人前揭違規事證
    明確，堪予認定。原舉發機關以汽車駕駛人有前揭行車超速
    情事，且駕駛人不能攔截舉發，而以科學儀器取得證明違規
    行為之證據資料，以汽車所有人為被通知人製單逕行舉發，
    舉發程序亦與法相符。
  (二)異議人雖堅詞否認超速，並稱雷達測速器所測的對象不是伊
    的車輛，而是其他車輛云云。惟查訊據證人即本件違規舉發
    員警洪聚呈於本院訊問時結證陳稱：這件是依照片上面顯示
    資料舉發的，伊等經由照片篩選後交由伊等委外的公司填寫
    舉發單，他們是用電腦列印的，機器是擺在現場自動操作的
    ，沒有人為操作，該處是一個雷射測照設備，伊等是在有排
    定測照勤務當天，看排定的時段，伊就會把機器擺在能處，
    在執行測速的過程中伊人是在高架北上16.6公里處，伊是在
    機器的前面大概600 公尺處，還沒有到機器處，因為伊要在
    那裡監控機器有沒有被人破壞，電話亭是擺機器的位置，伊
    跟伊的巡邏車停放在現場圖伊畫的地方。伊等事先到高架北
    向16公里的地方把雷射及照相機架設好，兩個機器是架在一
    起、線路連接，是固定的，伊會先測試當天十字絲的定位，
    因為他有一個紅字點打出去，伊等會對照十字絲跟紅點是否
    重疊在一起，雷射光在開機狀態會一直打，因為伊自己看到
    紅點就一直在上面，雷射光一直打只要車子過來，有一定的
    角度、雷射發射出去會反射回來，它接收到數據後判讀，如
    有達111 公里就會自動照相，角度伊調整好都是固定的，不
    會變動，十字絲就是在照片十字的部分，紅點只是在機器上
    面，十字絲是打到車子上面的位置，跟雷達波不一樣，雷達
    波是一個範圍，當天雷射測速儀是自動模式（本院卷第32至
    35頁、第39頁參照）；另證人李正鉌於本院訊問時具結證述
    ：伊任職臺灣光學有限公司，擔任業務工程師，本件雷射測
    速儀一年檢定一次，維修保養初期是半年做一次保養，在合
    約之內就半年一次，雷射是打在偵測目標的表面上面，依本
    院卷第24頁及異議人庭呈之照片判斷，雷射鎖定之目標是第
    一部車0607這部車，雷射當時是打在車子的防撞桿的位置，
    就是十字絲所示的地方，這個雷射打出去的落點不可能落在
    照片所示0607後面那兩輛車，因為雷射測速儀不管測速度或
    距離，如果前面有目標反射回來，會先測到前方該目標，不
    會穿透，這個照片因為有十字絲的中心是在保險桿的位置，
    所以會反射回來，不會穿透後面兩台車，照相機其實是一部
    攝影機，它隨時都在錄這部車，只是感應雷射槍超速後，自
    動啟動相機，會同步照下來，舉發當時這個照片十字絲的照
    片落點所在位置，是雷射槍當時同步運作測得的結果，這個
    照片所示「UX019102」是這部槍的編號及序號、「1028」、
    「1028」這兩個位置可能是執法單位操作者的編號，跟本件
    雷射落點判讀沒有關係，「11」這是第十一張照片之意思（
    本院卷第36至38頁參照）。就以上證人2 人之證詞互為參酌
    以判，堪認本件違規所使用之雷達測速儀器，於舉發當時可
    以正常運作，且所偵測的目標物確實為異議人之0607-DH 車
    輛，並無違誤，異議人所稱雷達測速係誤測他車云云，顯有
    誤解，不足為採。
五、綜上所述，本件事證明確，異議人違規事實堪以認定。原處
    分機關認為異議人違規事實明確，爰依道路交通管理處罰條
    例第33條第1 項第1 款、第63條第1 項第1 款之規定，裁處
    3,000 元之罰鍰，並記違規點數1 點，並無不當，從而，本
    件異議為無理由，應予駁回。
中    華    民    國    100   年    8     月    31    日
                  交通法庭法  官   吳維雅
以上正本證明與原本無異。
如不服本裁定，應於送達後5 日內，向本院提出抗告狀。
                            書記官  謝金宏
中    華    民    國   100    年    9     月    2     日